【裁判字號】    97,易,94
【裁判日期】    970215
【裁判案由】    竊盜
【裁判全文】
臺灣高雄地方法院刑事判決                97年度易字第94號
公  訴  人  臺灣高雄地方法院檢察署檢察官
被      告  丁○○
                      號
                    現於臺灣高雄看守所
上列被告因竊盜案件，經檢察官提起公訴（96年度偵字第 30478
號、96年度偵字第31848 號、96年度偵字第33123 號），被告於
本院準備程序中為有罪之陳述，經本院裁定依簡式審判程序審理
，判決如下：
    主  文
丁○○犯竊盜罪，處有期徒刑參月；又犯竊盜罪，處有期徒刑伍
月；又犯攜帶兇器竊盜罪，處有期徒刑柒月，扳手壹支沒收。應
執行有期徒刑壹年壹月，扳手壹支沒收。
    事  實
一、丁○○於民國93年間因施用第一、二級毒品、搶奪及竊盜案
    件，經本院以93年度訴字第2524號分別判處有期徒刑10月、
    6 月、1 年6 月及10月，應執行有期徒刑3 年6 月確定，於
    96年4 月10日縮短刑期假釋付保護管束（不構成累犯）。詎
    仍不知悔改，竟分別意圖為自己不法之所有，先後於：(一)96
    年8 月31日下午5 時50分許，至其同學乙○○位於高雄縣林
    園鄉○○路214 號之住處，佯裝借看瓦斯單，趁乙○○至廚
    房詢問其母親有無瓦斯單之際，竊取乙○○所有放置在客廳
    桌上之手機1 支（廠牌：Panasonic 、型號：VS3 、手機序
    號：000000000000000） 得手後迅速離去，並將之持至位於
    高雄縣林園鄉○○○路之「聯強國際電信行」，以新臺幣（
    下同）800 元之價格出售予不知情之林倖如，所得款項供己
    花用殆盡，嗣因乙○○發現其手機不知去向，經觀看家中監
    視錄影器後始得知上情；(二)於96年10月8 日上午9 時30分許
    前之某時，與丙○○共同騎乘機車行經高雄縣大寮鄉○○村
    ○○路53號前時，丁○○見己○○所有之車牌號碼YEY-95 0
    號重型機車停放於路邊，鑰匙插於電門忘記取下，竟萌生貪
    念，以鑰匙發動該車後竊取上開機車，隨即與丙○○一同離
    去，竊得之機車供己代步使用；(三)丁○○另於96年10月18日
    上午11時30分許前之某時，在屏東縣東港鎮「安泰醫院」機
    車停車場內，以其所有之足以對人之生命、身體產生危害之
    活動扳手1 支（未扣案），拆卸戊○○所有停放於該停車場
    內之車牌號碼CN6-020 號重型機車車牌而竊取之，得手後將
    之懸掛在其所竊得之YEY-950 號重型機車上，以逃避警方查
    緝。嗣於96年10月23日下午3 時20分許，丁○○之友人丙○○騎乘上開改懸掛CN6-020 號車牌之機車載運其所竊得之鐵
    製手把欲前往資源回收場變賣時（丙○○收受贓物及竊盜犯
    行部分，由本院另行審結），在高雄縣林園鄉○○○路「林
    園夜市」前為警查獲，因而查悉上情。
二、案經高雄縣政府警察局林園分局報告臺灣高雄地方法院檢察
    署檢察官偵查起訴。
    理  由
一、本件被告丁○○所犯為死刑、無刑徒刑或最輕本刑為3 年以
    上有期徒刑以外之罪，其於準備程序中就被訴犯罪事實，為
    有罪之陳述，經法官告知簡式審判程序之旨，並聽取當事人
    之意見後，依刑事訴訟法第273 條之1 第1 項規定，裁定進
    行簡式審判程序，合先指明。
二、上揭犯罪事實，業據被告丁○○等於警詢、檢察官訊問及本
    院審理時均坦承不諱，核與證人即同案被告丙○○於警詢及
    偵查時證述其向被告丁○○借用上開改懸掛CN6-020 號車牌
    之機車等情節均相符合，並經證人即被害人乙○○、己○○
    、戊○○指述渠等所有之手機、機車及車牌失竊等情形甚明
    ，且證人即「聯強國際電信行」員工林倖如對於被告變賣上
    開被害人乙○○失竊手機之情節亦證述歷歷，另有林園分局
    林園派出所受理各類案件紀錄表、報案三聯單各1 份、監視
    器翻拍照片3 張、手機讓渡切結書1 紙、扣押筆錄、扣押物
    品目錄表各1 份、贓物認領保管單1 張、高雄縣政府警察局
    尋獲電腦輸入單2 紙、照片5 張附卷可稽（見警1 卷第19至
    23、25、28至30、32頁，警2 卷第10、11、13、至15頁）。
    是被告之自白已有相當之證據資料予以補強，且與事實相符
    ，應堪信為真實。從而，本案事證明確，被告犯行堪予認定
    ，應依法論科。
三、按刑法第321 條第1 項第3 款所謂之兇器，其種類並無限制
    ，凡客觀上足對人之生命、身體、安全構成威脅，具有危險
    性之兇器均屬之（最高法院79年臺上字第5253號著有判例可
    資參照）。本件被告犯罪事實(三)所持之扳手1 支，雖未扣案
    ，然其長約16公分，為鐵製材質，質地堅硬，業據被告陳明
    在卷（見本院97年2 月1 日審判筆錄第7 頁），客觀上顯然
    足以對人之生命、身體、安全構成威脅，具有危險性，乃屬
    兇器，堪予認定。是核被告丁○○所為，犯罪事實(一)部分係
    犯刑法第320 條第1 項之普通竊盜罪，犯罪事實(二)部分係犯
    刑法第320 條第1 項之普通竊盜罪，犯罪事實(三)部分係犯刑
    法第321 條第1 項第3 款之攜帶兇器竊盜罪。被告所犯上開
    3 罪間，犯意各別，罪名互殊，應分論併罰。爰審酌被告曾
    於93年間因施用第一、二級毒品、搶奪及竊盜案件，經本院
    以93年度訴字第2524號分別判處有期徒刑10月、6 月、1 年
    6 月及10月，應執行有期徒刑3 年6 月確定，於96年4 月10
    日縮短刑期假釋付保護管束（不構成累犯），有臺灣高等法
    院被告前案紀錄表1 份在卷可稽，竟不知悔改，再犯本件竊
    盜犯行，惡性非輕，且其身值壯年，竟不思以正當途徑獲取
    財物，而任意竊取他人財物，實有不當，本應從重量刑以收
    刑罰教化之效，惟念其能於犯後坦承犯行，態度尚稱良好，
    且其所竊得之機車及車牌已經被害人己○○、戊○○領回，
    又贓物認領保管單2 份在卷可稽（見警1 卷第23、25頁），
    而被害人乙○○所失竊之手機僅價值5,500 元，而被告販賣
    後僅得款800 元，業據證人乙○○、林倖如於警詢中供述在
    卷，金額非鉅，被害人乙○○所受之損害並非重大等一切情
    狀，酌情分別量處如主文所示之刑，並定其應執行之刑，以
    示儆懲。至被告犯罪事實(三)之犯行所持之扳手1 支，係被告
    所有供其行竊機車車牌所用之物，業據被告供明在卷（見本
    院95年12月22日之審判筆錄第4 頁），雖於本件未經扣案，
    但不能證明已滅失，仍應依刑法第38條第1 項第2 款宣告沒
    收，併此敘明。
四、同案被告丙○○涉犯收受贓物及竊盜犯嫌，由本院另行審結
    ，附此敘明。
據上論斷，應依刑事訴訟法第273 條之1 第1 項、第284 條之 1
、第299 條第1 項前段，刑法第320 條第1 項、第321 條第1 項
第3 款、第55條第5 款、第38條第1 項第2 款，刑法施行法第 1
條之1，判決如主文。
本案經檢察官甲○○到庭執行職務。
中    華    民    國    97    年    2     月    15    日
                  鳳山刑事第一庭      法  官  陳盈吉
以上正本證明與原本無異。
如不服本判決，應於判決送達後10日內，向本院提出上訴狀。
中    華    民    國    97    年    2     月    15    日
                                      書記官  陳展榮
附錄本判決論罪科刑法條：
刑法第320 條第1 項
意圖為自己或第三人不法之所有，而竊取他人之動產者，為竊盜
罪，處5 年以下有期徒刑、拘役或500 元以下罰金。
刑法第321 條第1 項
犯竊盜罪而有左列情形之一者，處6 月以上、5 年以下有期徒刑
：
    一  於夜間侵入住宅或有人居住之建築物、船艦或隱匿其內
        而犯之者。
    二  毀越門扇、牆垣或其他安全設備而犯之者。
    三  攜帶兇器而犯之者。
    四  結夥三人以上而犯之者。
    五  乘火災、水災或其他災害之際而犯之者。
    六  在車站或埠頭而犯之者。


司法院資訊處製作；財團法人民間司法改革基金會備份。
